臺灣高雄地方法院刑事判決
111年度審交訴字第104號
公  訴  人  臺灣高雄地方檢察署檢察官
被      告  王溢偉


上列被告因過失致死案件，經檢察官提起公訴（110年度偵字第1
5505號），被告於準備程序為有罪之陳述，經徵詢當事人之意見
後，本院合議庭裁定由受命法官依簡式審判程序獨任審理，判決
如下：
    主  文
王溢偉犯過失致人於死罪，處有期徒刑伍月，如易科罰金，以新
臺幣壹仟元折算壹日。緩刑貳年。並應於判決確定後壹年內參加
法治教育參場次，緩刑期間付保護管束。
    事  實
一、王溢偉考領有普通重型機車駕駛執照，其於民國110年5月14
    日18時20分許，騎乘車牌號碼000-000號普通重型機車搭載
    李玫毓，沿高雄市前鎮區光華二路由北往南方向行駛，行經
    光華二路與英德街交岔路口處，本應注意車前狀況，並隨時
    採取必要之安全措施，而依當時天候晴、日間自然光線、柏
    油路面乾燥、無缺陷、無障礙物、視距良好、行車管制號誌
    正常，並無不能注意之情事，竟疏未注意及此而貿然前行，
    適有賴秋梅（賴秋梅已死亡，涉嫌過失致死等罪部分，已由
    臺灣高雄地方檢察署檢察官為不起訴處分）騎乘車牌號碼00
    0-000號普通重型機車，沿同方向外側車道，行駛至上開交
    岔路口欲左轉時，亦疏未注意採兩段式左轉，而貿然直接左
    轉，二車因而發生擦撞，致李玫毓人車倒地，受有頭部外傷
    併顱內出血、骨盆骨折等多處傷害，延至110年5月16日6時1
    1分許，仍因創傷性休克而不治死亡。王溢偉於肇事後，在
    犯罪未被有偵查權之公務員發覺前，即向前往傷者就醫醫院
    處理之高雄市政府警察局前鎮分局前鎮交通分隊警員坦承肇
    事，而接受裁判。
二、案經高雄市政府警察局前鎮分局報告臺灣高雄地方檢察署檢
    察官偵查起訴。
    理  由
一、本件被告王溢偉所犯係死刑、無期徒刑、最輕本刑為3年以
    上有期徒刑以外之罪，其於準備程序中，就被訴事實均為有
    罪之陳述，經本院告知簡式審判程序之旨，並聽取檢察官及
    被告之意見後，裁定進行簡式審判程序。是本件證據調查依
    刑事訴訟法第273條之2規定，不受同法第159條第1項、第16
    1條之2、第161條之3、第163條之1及第164條至170條規定之
    限制，合先敘明。
二、得心證之理由：　　
　㈠上開犯罪事實，業據被告王溢偉於警詢（警卷第8、9頁）、
    偵訊（相卷第79頁，偵卷第70頁）、本院審理時（審交訴卷
    第31、47、53頁）均坦承不諱，核與證人即同案被告賴秋梅
    於警詢（警卷第2至5頁）、偵訊（偵卷第16、55、56、69至
    70頁，相驗卷第79、81頁）之證述，均參核相符；並有高雄
    市政府警察局前鎮分局道路交通事故現場圖、道路交通事故
    調查報告㈠、㈡-1各1份、談話紀錄表2份（警卷第29、31至34
    、35至38頁）、蒐證及監視器錄影畫面翻拍照片共17張（警
    卷第47至55頁）、高雄市車輛行車事故鑑定覆議會覆議意見
    書（案號：000-00-00號）1份（偵卷第61至64頁）在卷可佐
    。是被告上開任意性自白，與卷內之積極證據參核相符，洵
    堪採為論罪之基礎。
  ㈡按汽車行駛時，駕駛人應注意車前狀況，並隨時採取必要之
    安全措施，道路交通安全規則第94條第3項定有明文。經查
    ，被告考領有普通重型機車駕駛執照，有道路交通事故調查
    報告㈠、㈡-1在卷可稽（警卷第33頁），依其考領有適當駕駛
    執照之智識及駕駛經驗，對於上開規定理應知之甚詳，並具
    有注意能力。且當時天候晴、日間自然光線、柏油路面乾燥
    、無缺陷、無障礙物，且視距良好，並無不能注意之情事，
    有道路交通事故調查報告表㈠附卷可稽（警卷第31頁），顯
    見當時並無不能注意之情事。詎被告疏未注意上開規定，未
    注意車前狀況，即貿然前行，而擦撞賴秋梅之機車，致所搭
    載之李玫毓人車倒地，其駕駛行為顯有過失已明。又本件經
    送高雄市車輛行車事故鑑定覆議會覆議結果，亦認被告「未
    注意車前狀況，為肇事次因」，有該會覆議意見書在卷可稽
    （偵卷第63至64頁），上開鑑定意見亦與本院認定結果相同
    ，益徵被告駕駛行為確有過失。
  ㈢被告上開過失駕駛行為，致被害人李玫毓受有頭部外傷併顱
    內出血、骨盆骨折等多處傷害，經送醫急救，仍因創傷性休
    克不治死亡，有前開臺灣高雄地方檢察署檢驗報告書、相驗
    屍體證明書、高雄市立大同醫院診斷證明書各1份（警卷第2
    3頁；相驗卷第75、83至93頁）在卷可資佐證，足認被告之
    過失駕駛行為與被害人前揭死亡結果間，存有相當因果關係
    。本件事證明確，被告犯行，堪以認定，應依法論科。　
三、論罪科刑：
  ㈠核被告所為，係犯刑法第276條之過失致人於死罪。另被告於
    肇事後，在有偵查犯罪職權之機關或公務員未發覺其犯行前
    ，主動向前往傷者就醫醫院處理之員警承認為肇事人，有高
    雄市政府警察局道路交通事故肇事人自首情形紀錄表1紙在
    卷可稽（警卷第39頁），堪認符合自首要件，爰依刑法第62
    條前段規定，減輕其刑。
  ㈡爰審酌被告騎乘普通重型機車，本應謹慎注意，以維護自身
    及其他參與道路交通者之安全，竟疏未注意車前狀況，貿然
    前行通過交岔路口，因而肇致本件車禍事故，使被害人因而
    死亡，被害人家屬更遭逢喪失至親之痛，被告之行為實屬可
    責。惟念其犯後於本院審理中能坦承犯行，態度尚可，且已
    與被害人家屬達成和解，被害人家屬並請求法院給予緩刑等
    情，有和解書1份在卷可稽（審交訴卷第25至26頁），可見
    被告已有悔意，兼衡被告自陳學歷為高職畢業，現在待業中
    ，未婚，無小孩等經濟、家庭及生活狀況（審交訴卷第53頁
    ）等一切情狀，量處如主文所示之刑，並諭知如易科罰金之
    折算標準。
四、末查，被告未曾因故意犯罪受有期徒刑以上刑之宣告，有臺
    灣高等法院被告前案記錄表1份在卷可稽，被告素行尚可，
    其因一時失慮致罹刑章，兼考量被告犯後能坦承犯行之態度
    ，且與被害人家屬達成和解，被害人家屬並請求給予緩刑宣
    告，被告就其犯行已付出相當代價，並獲得教訓，諒其經此
    警偵審程序及刑之宣告，應知所警惕，信無再犯之虞，認就
    被告罪刑之宣告，以暫不執行為適當，爰依刑法第74條第1
    項第1款規定，併諭知緩刑2年，以啟自新。復為確保被告知
    所遵守交通規則，並依刑法第74條第2項第8款、第93條第1
    項第2款規定，宣告被告應於判決確定後1年內，參加法治教
    育3場次，緩刑期間付保護管束，以維法治。　　　
據上論斷，應依刑事訴訟法第273條之1第1項、第284條之1、第2
99條第1項前段，刑法第276條、第62條前段、第41條第1項前段
、第74條第1項第1款、第2項第8款、第93條第1項第2款，刑法施
行法第1條之1第1項，判決如主文。　　
本案經檢察官陳威呈提起公訴，檢察官呂乾坤到庭執行職務。
中    華    民    國   111    年    7     月    18    日
                  刑事第五庭    法  官     李昆南
以上正本證明與原本無異。
如不服本判決應於收受送達後20日內向本院提出上訴書狀，並應
敘述具體理由；如未敘述上訴理由者，應於上訴期間屆滿後20日
內向本院補提理由書（均須按他造當事人之人數附繕本）「切勿
逕送上級法院」。
因疫情而遲誤不變期間，得向法院聲請回復原狀。
中　　華　　民　　國　　111 　年　　7 　　月　　20　　日
                                書記官     鄭仕暘
附錄本判決論罪科刑法條：
中華民國刑法第276條
因過失致人於死者，處5年以下有期徒刑、拘役或50萬元以下罰
金。